【裁判字號】    90,交易,246
【裁判日期】    900919
【裁判案由】    過失傷害
【裁判全文】
臺灣桃園地方法院刑事判決                          九十年度交易字第二四六號
    公  訴  人  臺灣桃園地方法院檢察署檢察官
    被      告  甲○○
右列被告因過失傷害案件，經檢察官提起公訴（九十年度偵字第三八二三號），本院
判決如左：
        主  文
甲○○因過失傷害人，處有期徒刑參月，如易科罰金以佰元折算壹日。
        事  實
一、甲○○於民國八十九年八月七日晚上，駕駛車牌號碼Ｚ二─三六九一號自用小客
    車，沿桃園巿春日路由桃園市○○○路方向行駛，於同日二十一時五十分許途經
    春日路、經國路口時，本應注意汽車行駛時，駕駛人應注意車前狀況，並隨時採
    取必要安全措施，又汽車行駛至交岔路口，轉彎車應暫停讓直行車先行，而依當
    時夜間有照明、路面乾燥、無障礙物、視距良好等情形，又無不能注意之情事，
    竟疏於注意，於該路口左轉欲駛入經國路時，未留意前方車輛之動態，致該自用
    小客車左前保險桿撞擊沿春日路往桃園巿區方向直行，由乙○○所騎乘之車牌號
    碼ＴＺＬ─六二八號機車左側，使乙○○人車倒地，而受有身上多處外傷，合併
    雙膝皮膚缺損之傷害。
二、案經乙○○訴由桃園縣警察局桃園分局報告臺灣桃園地方法院檢察署檢察官偵查
    起訴。
        理  由
一、訊據被告甲○○固不否認於右揭時、地駕駛上開車輛行經肇事地點乙情，惟矢口
    否認有何過失傷害犯行，辯稱：擋風玻璃有霧看不清楚，行經肇事地點感覺到與
    物體擦撞，並不知與機車擦撞，伊以為撞倒安全島云云。惟查：右揭事實，業據
    告訴人乙○○指訴綦詳，核與當場尾隨被告車後而目擊事件經過之證人楊建標到
    庭證述：「（有無目擊本案發生經過？）有，當時我車子剛好緊跟在被告車子後
    面，約大概不到壹台車距離，我們那個方向也是綠燈剛起步，在告訴人前面也有
    幾部車，被告從這方向要轉經國路是在第一部車，綠燈時，被告比較趕，他看到
    對向車道的車子有停下來等他，他就加速要過去，結果告訴人機車就騎過來，我
    有看到確實是被告撞到告訴人。」、「（為何今天會來開庭？）因為被告當時撞
    到後，有向前滑行，似乎有逃逸意思，後來是有人叫他，他才停下來，大約開了
    壹佰公尺左右，我當時有拿紙條寫我的電話給告訴人，我說我願意幫忙作證。」
    等語（見本院九十年七月二十六日審理筆錄）。復稽之被告於本院審理中提出之
    「辯訴」狀亦陳明：兩車確有「相互擦撞發生車禍」等情，惟辯稱：係告訴人未
    開車燈及未按車道行駛云云。參以被告汽車左前保險桿確實受有損壞，有卷附照
    片為憑，足稽告訴人所受上開傷勢確係被告汽車撞擊所致無訛。至於被告所指告
    訴人與有過失乙節，核諸卷內並無證據證明之，況且，告訴人縱有過失，仍不影
    響被告所犯過失傷害犯行，附此敘明。此外復有道路交通事故調查報告表內之事
    故現場圖及照片六幀附卷可稽。而告訴人因本件車禍受傷亦有敏盛綜合醫院診斷
    證明書在卷可佐。上開事實已堪認定。
二、按駕駛人應注意車前狀況，並隨時採取必要之安全措施；又汽車行駛至交岔路口
    ，轉彎車應暫停讓直行車先行，道路交通安全規則第九十四條第三項、第一百零
    二條第一項第二款各定有明文。被告駕車自應遵守前開規定，而告訴人騎乘機車
    經過被告車輛前方，由右至左，衡情，一般汽車駕駛人理應可目視得告訴人人車
    ，然卻為被告車輛左前角保險桿所撞，且依當時情形夜間有照明、路面乾燥、無
    障礙物、視距良好等情形，亦據本案處理之警員鄭閔仁證述在卷，又無不能注意
    之情事，卻駕車撞及告訴人，造成本件車禍發生，使告訴人受傷，被告顯有過失
    。而若被告注意車前狀況，本件車禍當能避免，是被告過失行為與告訴人之傷害
    間，具有相當因果關係。被告上開所辯，顯係卸責之詞，不足採信。本件事證明
    確，被告犯行洵堪認定，應予依法論科。
三、查被告行為後刑法第四十一條易科罰金之規定，已於九十年一月四日修正，並經
    總統於同年月十日公布，業於同年月十二日生效，修正後得易科罰金之規定，由
    最重本刑三年以下有期徒刑之罪，修正為五年以下有期徒刑之罪，兩者相較，以
    新法較有利於被告，依刑法第二條第一項前段規定，應適用新法處斷。核被告甲
    ○○所為，係犯刑法第二百八十四條第一項前段之過失傷害罪。爰審酌被告素行
    、品行、過失程度、告訴人所受傷害情況、矢口否認犯行、迄未與告訴人達成和
    解等一切情狀，量處如主文所示之刑，並諭知易科罰金之折算標準。
據上論斷，應依刑事訴訟法第二百九十九條第一項前段、刑法第二條第一項前段、第
二百八十四條第一項前段、修正後第四十一條第一項前段、罰金罰鍰提高標準條例第
一條前段、第二條，判決如主文。
本案經檢察官胡樹德到庭執行職務。
中      華      民      國    九十      年      九      月     十九     日
                              台灣桃園地方法院交通法庭
                                  法  官  陳  永  來
右正本證明與原本無異。
如不服本判決，應於判決送達後十日內向本院提出上訴狀( 應附繕本 )，上訴於
臺灣高等法院。
                                    書記官   洪明媚
中      華      民      國     九十     年      九      月    二十一    日
附論罪科刑依據之法條：
刑法第二百八十四條第一項
因過失傷害人者，處六月以下有期徒刑、拘役或五百元以下罰金。致重傷者，處一年
以下有期徒刑、拘役或五百元下罰金。


司法院資訊處製作；財團法人民間司法改革基金會備份。
